【裁判字號】    99,訴,464
【裁判日期】    990906
【裁判案由】    違反毒品危害防制條例
【裁判全文】
臺灣屏東地方法院刑事判決               99年度訴字第464號
公  訴  人  臺灣屏東地方法院檢察署檢察官
被      告  甲○○
上列被告因違反毒品危害防制條例等案件，經檢察官提起公訴（
99年度毒偵字第347 號），本院依法行簡式審判程序審理，判決
如下：
    主  文
甲○○施用第一級毒品，累犯，處有期徒刑壹年壹月。又施用第
二級毒品，累犯，處有期徒刑陸月。應執行有期徒刑壹年伍月。
    事  實
一、甲○○前於民國91年間，因施用毒品案件，由法院裁定送觀
    察勒戒，而於91年10月29日執畢出所，並經臺灣屏東地方法
    院檢察署檢察官以91年度毒偵字第1221號為不起訴處分確定
    。又於92年間，因施用毒品案件，分別經本院以92年度訴字
    第819 號判處有期徒刑1 年、臺灣高等法院高雄分院以92年
    度上訴字第1129號判處有期徒刑1 年確定，接續執行至94年
    4 月26日假釋出監，再於94年間，因竊盜案件，經本院以94
    年度簡字第1586號判處有期徒刑3 月確定，前開假釋亦遭撤
    銷，殘刑與後案竊盜接續執行至95年10月15日執畢出監。詎
    其仍不知悔改，明知海洛因、甲基安非他命業已公告列為毒
    品危害防制條例之第一級、第二級毒品，不得持有、施用，
    竟基於施用第一級毒品之犯意，於99年1 月9 日20時許，在
    屏東縣萬丹鄉○○路155 巷33號住處，以將海洛因摻水置入
    針筒後注射血管之方式，施用第一級毒品海洛因1 次。另基
    於施用第二級毒品之犯意，於99年1 月12日16時10分接受採
    尿時回溯120 小時內（不含警力拘束期間），於前開行為時
    外之另一時刻，在上開地點，以將甲基安非他命放入玻璃球
    內燒烤後吸食煙霧之方式，施用第二級毒品甲基安非他命1
    次。嗣於99年1 月12日14時30分許，在屏東縣萬丹鄉○○街
    一帶，甲○○因遇警盤查遭發覺手臂上有注射針孔痕跡，後
    同意接受採尿送驗，結果呈現可待因、嗎啡及甲基安非他命
    陽性反應，因而查獲。
二、案經屏東縣政府警察局屏東分局報告臺灣屏東地方法院檢察
    署檢察官偵查起訴。
    理  由
一、本件係依刑事訴訟法第273 條之1 第1 項行簡式審判程序，
    其證據調查依同法第273 條之2 所定原不受審判外陳述排除
    之限制；又被告對於卷內各項證據亦不爭執證據能力，復無
    事證顯示有何違法取得或類此瑕疵之情，故卷內所列各項證
    據，自均有證據能力，合先敘明。
二、上揭犯罪事實，業經被告於本院審理中全數坦承不諱（見本
    院卷第68頁反面），復據前開採尿檢驗結果，亦呈可待因、
    嗎啡及甲基安非他命陽性反應，有臺灣檢驗科技股份有限公
    司濫用藥物尿液檢驗報告、被告之尿液送驗代號與姓名對照
    表等件為憑（見警卷第9 、12頁）。另外尚有員警報告書、
    查獲施用毒品案件報告表所示查獲情形附卷可稽（見警卷第
    2 、8 頁）。是被告雖因記憶之故，無從精確自白施用第二
    級毒品部分之細節（見本院卷第68頁反面），然其於為警採
    尿查獲前確有該次施用毒品行為，既有前開證據互核勾稽，
    自堪認屬實。從而本件事證皆已明確，被告犯行洵足認定，
    應依法論科。
三、按毒品危害防制條例就施用毒品者，只於「初犯」及「5 年
    後再犯」2 種情形有其追訴條件之限制，倘初犯後5 年內已
    再犯，縱第3 次或第3 次以上施用毒品之時間在初犯釋放5
    年後，仍與「5 年後再犯」有別，顯見其再犯率甚高，原實
    施之觀察勒戒或強制戒治未收實效，自應逕行追訴處罰（最
    高法院97年9 月9 日97年度第5 次刑事庭會議決議參照）。
    本件被告前於91年間因施用毒品而受觀察勒戒執行後，旋於
    92年間復因施用毒品經法院判刑，業如前述，並有前案紀錄
    表、刑案資料查註紀錄表各1 份可考，是依上揭說明，本案
    自應逕行追訴處罰。
四、按海洛因、甲基安非他命分別係毒品危害防制條例第2 條第
    2 項第1 款、第2 款所定第一級、第二級毒品。核被告所為
    ，係犯毒品危害防制條例第10條第1 項之施用第一級毒品罪
    、同條第2 項之施用第二級毒品罪。被告持有毒品之低度行
    為均應被施用之高度行為所吸收，不另論罪。被告所犯上開
    2 罪間，犯意個別，行為互殊，應分論併罰。被告曾受如事
    實欄所載判刑執行等情，有上開前案紀錄資料足稽，其於徒
    刑執行完畢後，5 年內故意再犯本件有期徒刑以上之各罪，
    為累犯，應依刑法第47條第1 項均加重刑度。爰審酌被告已
    有事實欄所示多項犯罪前科，迭經判刑執行、觀察勒戒等司
    法處遇，素行甚差，有上開前案紀錄資料供參，尤以被告近
    於98年間，業因施用毒品案件，在98年12月23日經偵查終結
    提起公訴（後由本院以99年度訴字第110 號判處應執行有期
    徒刑1 年4 月確定），詎仍沈溺毒害，復於99年1 月間為本
    案數罪，顯見猶未自歷經前案記取教訓，實有判處相當期間
    監禁矯治之必要，惟念及被告犯後已坦承罪行、態度非劣等
    一切情狀，各量處如主文所示之刑，併依法定應執行刑，以
    資懲儆。
據上論斷，應依刑事訴訟法第273 條之1 第1 項、第299 條第1
項前段，毒品危害防制條例第10條第1 項、第2 項，刑法第11條
前段、第47條第1 項、第51條第5 款，判決如主文。
本案經檢察官曾士哲到庭執行職務
中    華    民    國    99    年    9     月    6     日
                  刑事第四庭    法  官  江振源
以上正本證明與原本無異
如不服本判決，應於判決送達後10日內向本院提出上訴書狀（應
附繕本），其未敘述上訴理由者，應於上訴期間屆滿後20日內補
提理由書狀於本院，上訴於臺灣高等法院高雄分院。
中    華    民    國    99    年    9     月    8     日
                                書記官  潘豐益
附錄本判決論罪科刑法條：
毒品危害防制條例第10條
施用第一級毒品者，處六月以上五年以下有期徒刑。
施用第二級毒品者，處三年以下有期徒刑。

司法院資訊處製作；財團法人民間司法改革基金會備份。
